【裁判字號】    97,訴,5060
【裁判日期】    980112
【裁判案由】    毒品危害防制條例
【裁判全文】
臺灣臺中地方法院刑事判決              97年度訴字第5060號
公  訴  人  臺灣臺中地方法院檢察署檢察官
被      告  甲○○
                    現另案羈押在臺灣台中看守所
上列被告因違反毒品危害防制條例案件，經檢察官提起公訴（97
年度毒偵字第5768號），本院合議庭裁定改依簡式審判程序審理
後，判決如下：
    主    文
甲○○施用第一級毒品，累犯，處有期徒刑拾月。又施用第二級
毒品，累犯，處有期徒刑捌月。應執行有期徒刑壹年肆月。
    犯罪事實
一、甲○○前因施用毒品案件，經依本院裁定送觀察、勒戒後，
    認無繼續施用毒品之傾向，於民國93年1月12日執行完畢釋
    放出所；復於94年間因施用第一級毒品案件，經本院判處有
    期徒刑6月確定，於94年9月27日易科罰金執行完畢。猶不知
    戒絕毒癮，於上開觀察、勒戒執行完畢後5年內，基於施用
    第一級毒品海洛因之犯意，於97年11月12日6、7時許，在臺
    中縣后里鄉○○路295巷14號住處房間，以攙入香煙內點燃
    吸食之方式，施用第一級毒品海洛因乙次；另基於施用第二
    級毒品甲基安非他命之犯意，於97年11月11日晚間之某時，
    在苗栗縣頭份鎮某有人住處，以玻璃球燒烤方式，施用第二
    級毒品甲基安非他命乙次。嗣於97年11月12日12時許，因涉
    犯另案，經員警採集其尿液送驗結果，呈現嗎啡、甲基安非
    他命陽性反應，而查悉上情。
二、案經內政部警政署國道公路警察局第七警察隊報告臺灣臺中
    地方法院檢察署檢察官偵查起訴。
    理    由
一、訊據被告甲○○對於前揭犯罪事實均坦承不諱，且被告為警
    查獲後所採集之尿液，經分別以酵素免疫分析法（即EMIT）
    氣相層析質譜儀（即GS／MS）方法檢驗結果，確呈第一級毒
    品海洛因代謝物嗎啡、可待因及鴉片類陽性反應，及第二級
    毒品甲基安非他命代謝物甲基安非他命、安非他命類陽性反
    應等情，此有有國道公路警察局第七警察隊委託鑑驗尿液代
    號與姓名對照表與詮昕科技股份有限公司濫用藥物尿液檢驗
    報告各乙紙附卷足憑。被告自白核與事實相符，事證明確，
    其犯行洵堪認定。再者，被告曾於92年間因違反毒品危害防
    制條例案件，經本院裁定令入勒戒處所施以觀察、勒戒後，
    因認無繼續施用毒品之傾向，於93年1月12日執行完畢而釋
    放等情節，則有臺灣高等法院被告前案紀錄表、臺灣臺中地
    方法院檢察署刑案資料查註紀錄表等各1份存卷可參，足見
    被告顯於上述觀察、勒戒執行完畢釋放後，5年內再犯毒品
    危害防制條例第10條之罪。故本件事證已明，被告施用第一
    、二級毒品等犯行，足以認定。
二、核被告甲○○所為，係犯毒品危害防制條例第10條第1項之
    施用第一級毒品罪及同法條第2項之施用第二級毒品罪；其
    施用前持有毒品海洛因、甲基安非他命之低度行為，應各為
    施用之高度行為所吸收，均不另論罪。又被告曾於94年間犯
    施用第一級毒品罪，經本院判處有期徒刑6月，於94年9月27
    日執行完畢之事實，有臺灣高等法院被告前案紀錄表、臺灣
    臺中地方法院檢察署刑案資料查註紀錄表各1份附卷足按，
    其受上述徒刑之執行完畢後，5年以內故意再犯本件有期徒
    刑以上之罪，為累犯，應依刑法第47條第1項，就其所犯二
    罪均加重其刑。再者，被告所犯二罪，犯意各別，行為互殊
    ，應分論併罰。爰審酌被告前因施用毒品犯行曾經觀察、勒
    戒及徒刑執行完畢，竟又再施用毒品不輟，無視於毒品對於
    自身健康之戕害及國家對於杜絕毒品犯罪之禁令，及其事後
    坦承犯行，再本於施用毒品犯罪之人，亦為「病人」之考量
    等一切情狀，分別量處如主文所示之刑，並定其應執行之刑
    。至被告為警在臺中看守所停車場執行另案拘提時，在其身
    上及所駕駛之車牌號碼5R─55 95號自用小客車內扣得第一
    級毒品海洛因2包（含袋重計1.7公克）及電子磅秤、行動電
    話、分裝袋等物，後再經被告帶同前往其臺中縣后里鄉○○
    路295巷14號租屋處查獲攙入海洛因之香菸1支、玻璃球2 個
    、吸食器1組及行動電話、呼叫器、夾鏈袋、電話簿、電子
    磅秤、帳單、帳冊、商業本票等物，業據提起公訴之檢察官
    於起訴書載明，另行以該署97年度偵字第26711號案，偵辦
    其所涉販賣毒品部分，而上述證物均扣押在該案內處理；在
    本件中並無任何扣押物品，亦無扣押物品名稱及數量之扣押
    物品清單，爰不另為沒收之宣告，附此敘明。
據上論斷，應依刑事訴訟法第273條之1第1項、第299條第1項前
段，毒品危害防制條例第10條第1項、第2項、第23條第2項，刑
法第11條、第47條第1項、第51條第5款，判決如主文。
本案經檢察官乙○○到庭執行職務。
中    華    民    國    98    年    1     月    12    日
                  刑事第十二庭    法  官  劉邦繡
上正本證明與原本無異。
如不服本判決，應於收受送達後10日內向本院提出上訴書狀（應
敘述具體理由並附繕本）。
上訴書狀如未敘述理由，應於上訴期間屆滿後20日內補提理由書
於本院。
                                書記官  何俞瑩
中    華    民    國    98    年    1     月    12    日
附錄本案論罪科刑法條
毒品危害防制條例第10條：
施用第一級毒品者，處6月以上5年以下有期徒刑。
施用第二級毒品者，處3年以下有期徒刑。


司法院資訊處製作；財團法人民間司法改革基金會備份。
